【裁判字號】    99,簡上,83
【裁判日期】    991118
【裁判案由】    恐嚇
【裁判全文】
臺灣苗栗地方法院刑事判決              99年度簡上字第83號
上  訴  人
即  被  告  林明弘
上列上訴人因恐嚇案件，不服本院苗栗簡易庭中華民國99年7 月
12日99年度苗簡字第591 號第一審刑事簡易判決（聲請簡易判決
處刑案號：臺灣苗栗地方法院檢察署99年度偵字第2190號），提
起上訴，本院管轄之第二審合議庭判決如下：
    主  文
上訴駁回。
    犯罪事實及理由
一、本案經本院合議庭審理結果，除將原判決主文欄「林明宏」
    更正為「林明弘」外，認第一審簡易判決認事、用法及量刑
    均無不當，應予維持，並引用本院第一審簡易判決書所記載
    之犯罪事實、證據及理由（如附件）。
二、被告上訴意旨略以：我沒有恐嚇彭雪青，當時拿刀子是因為
    正在削水果，並非要傷人，且我的手垂直向下，並沒有揮動
    刀子；又他們有3 個人，我怎麼可能恐嚇她，我只是怕受到
    暴力攻擊，請鈞院詳查，改為無罪判決之諭知等語。
三、經查：
(一)、關於本件犯罪事實，已據告訴人彭雪青於警詢及偵查中指訴
    甚詳（見偵查卷第8 、9 、36、37頁），且經證人黃德源、
    劉定松於警詢及偵查中證述屬實（見偵查卷第14、15、17、
    38、39頁），並有房屋租賃契約書1 份附卷足憑，及水果刀
    1 把扣案可證。
(二)、被告雖執前詞置辯，然：
 1、被告於警詢中辯稱：我拿刀出來是跟她說，你假如叫流氓，
    我就跟他拼云云（見偵查卷第11頁），於偵查中辯稱：是黃
    德源前幾天告訴我說他要請黑道的人來，我心理害怕才拿1
    把刀出來云云（見偵查卷第36頁），參以被告於本院審理時
    對證人彭雪青等人前來催討搬遷房屋一事並不否認，且供稱
    擔心因無法搬遷而遭到傷害等語（見本院卷第19頁），可見
    被告當時確有拿出水果刀揮動示警之動作；縱使，被告當時
    因削水果而持刀，然與人商討事情，將手持物品尤其是銳利
    之水果刀暫時擱置，乃係基本禮節，被告卻將水果刀始終持
    握在手，反與一般社會常情不符，故被告於本院審理時改口
    辯稱：當時正在削水果，才拿刀子且係向下云云，顯係事後
    卸責之詞，實難採信。
 2、再者，證人即告訴人彭雪青於本院審理時亦具結證稱：他（
    指被告）好像情緒比較激動，就把刀子拿出來，上下揮動，
    說要死一起死，當時兩人僅相距約1 公尺等語（見簡上卷第
    35頁），本院並當庭勘驗扣案之水果刀：「水果刀從刀柄到
    刀鋒長度為27.3公分；白鐵製；刀鋒甚為銳利；刀刃寬度4
    公分」等情，有本院99年11月4 日審理筆錄在卷可稽（見本
    院卷第34頁），可見被告所持者並非一般小型之水果刀，此
    情已足使人擔心生命、身體遭受威脅；況且，一般人面對情
    緒激動者，手持刀鋒銳利之水果刀在近距離面前揮舞，均會
    擔心是否遭到刺傷，本件被告面對屋主催討，情緒激動，已
    如前述，是證人彭雪青面對此景，擔心害怕，亦屬人性之常
    ；縱使，當時尚有證人黃德源、劉定松在場，惟其2 人係在
    其身後各相距約1 公尺左右之處，亦據證人彭雪青證述在卷
    （見本院卷第36頁），可見證人彭雪青首當其衝，則其面對
    情緒不穩之被告，手持水果刀上下揮動，被告若突然有所舉
    動，旁人恐未能及時阻擋，而有因此遭被告持刀所傷之可能
    ，故此情於客觀上已足使一般之人心生畏懼，是被告此節所
    辯，亦不足採。
(三)、綜上所述，被告所辯，委無足採。本件事證明確，被告之犯
    行，堪予認定，應依法論科。
四、原審因而適用刑事訴訟法第449 條第1 項、第454 條第2項
    、第450 條第1 項、刑法第305 條、第41條第1 項前段、第
    38條第1 項第2 款、第74條第1 項第2 款（原審漏未記載）
    ，刑法施行法第1 條之1 等規定，並審酌被告犯罪之動機、
    目的、手段、造成被害人之畏懼所生之損害及犯後態度等一
    切情狀，量處拘役50日，併諭知易科罰金之折算標準，且考
    量被告前因故意犯罪受有期徒刑以上刑之宣告，執行完畢後
    5 年內未故意犯罪受有期徒刑以上刑之宣告，有臺灣高等法
    院被告前案紀錄表1 份在卷可稽等情狀而宣告緩刑2 年，其
    認事用法核無違誤，量刑亦屬允當，被告上訴意旨猶執陳詞
    否認犯罪，其上訴理由均非可採，應予駁回。
據上論斷，應依刑事訴訟法第455 條之1 第3 項、第368 條、第
373條，判決如主文。
本案經檢察官黃明正到庭執行職務。
中    華    民    國    99    年    11    月    18    日
                  刑事第一庭  審判長法  官  林 信 旭
                                    法  官  林 大 為
                                    法  官  林 卉 聆
以上正本證明與原本無異。
本件不得上訴。
                                    書記官  楊 慧 萍
中    華    民    國    99    年    11    月    18    日

司法院資訊處製作；財團法人民間司法改革基金會備份。
